臺灣士林地方法院行政訴訟判決　
111年度交字第118號
原      告  李汪杰  
被      告  臺北市交通事件裁決所

代  表  人  蘇福智  
訴訟代理人  吳維中  
上列當事人間交通裁決事件，原告不服被告中華民國111年3月22
日北市裁催字第22-AFV290559號裁決，提起行政訴訟，本院判決
如下：
    主      文
原告之訴駁回。
訴訟費用新臺幣參佰元由原告負擔。　　　　
    事實及理由
壹、程序事項：
　　本件原告因不服被告於民國111年3月22日以北市裁催字第22
    -AFV290559號違反道路交通管理事件裁決書（下稱原處分）
    ，裁處其罰鍰新臺幣（下同）18萬元，吊銷駕駛執照3年，
    並應參加道路交通安全講習，提起行政訴訟，依行政訴訟法
    第237條之1規定，應適用交通裁決事件訴訟程序，本院並依
    同法第237條之7規定，爰不經言詞辯論，逕為判決。
貳、實體事項：
一、爭訟概要：
　　臺北市政府警察局松山分局（下稱舉發機關）員警認原告駕
    駛訴外人和雲行動服務股份有限公司（下稱和雲公司）臺南
    分公司所有車牌號碼000-0000號租賃小客車（下稱系爭汽車
    ），於111年2月13日0時40分許，行經臺北市松山區復興北
    路地下道（往南）時，有「行經警察機關設有告示執行酒精
    濃度測試之檢定處所，不依指示停車接受稽查」之違規事實
    ，而於同日填製臺北市政府警察局北市警交字第AFV290559
    號舉發違反道路交通管理事件通知單（下稱舉發通知單）逕
    行舉發車主，並記載應到案日期為111年3月30日前（嗣被告
    更新為111年4月22日前，見本院卷第68頁），嗣經車主歸責
    而通知原告，原告於111年3月20日、同年月23日以臺北市政
    府單一陳情案件向被告陳述意見，經舉發機關函復違規事實
    屬實，被告於111年3月22日作成原處分，依違反道路交通管
    理處罰條例第35條第4項第1款、第85條第1項等規定，裁處
    原告罰鍰18萬元，吊銷駕駛執照3年（依同條例第67條第2項
    前段效果，三年內不得考領駕駛執照），並應參加道路交通
    安全講習。原告不服，遂提起本件行政訴訟。
二、原告起訴主張：
　㈠伊平常是開uber，知道本件舉發地點有設攔檢點之可能，伊
    沒有心虛，伊沒有喝酒，伊沒有看到員警揮指揮棒，是情急
    追伊哥哥。依採證照片模糊不清亦看不清車牌號碼，也看不
    清楚開車的人是否是伊等語。
　㈡並聲明：原處分撤銷。
三、被告答辯略以：
　㈠卷查本案舉發機關員警於111年2月12日22時至111年2月13日2
    時，依勤務規劃在復興北路地下道往南方向擺設交通錐縮減
    車道及擺放酒測攔檢告示牌執行酒測勤務。經檢視影像檔，
    現場燈光明亮，視線良好，員警手持指揮棒配合手勢攔檢，
    行經車輛均能依指示停車受檢，於111年2月13日0時40分許
    ，系爭汽車行經路檢點時，員警以指揮棒上下擺動及手勢明
    確示意停車受檢，惟系爭汽車不依指示停車與不理會員警呼
    喊停車，逕自駛離酒測路檢點，員警記下車號查證無誤，依
    法逕行舉發。再檢視影像檔，本案員警設有告示執行酒精濃
    度測試之檢定處所，該車駕駛人行經上揭路段，經員警以指
    揮棒及手勢明確示意停車受檢，惟該駕駛人未停車逕自駛離
    ，勘認駕駛人有規避稽查之事實。原告雖以上開情詞置辯，
    惟違規屬實，是本件裁處無違法之情事。綜上，原告之訴無
    理由，請依法駁回原告之訴，以維法紀。
　㈡並聲明：原告之訴駁回。
四、本院之判斷：
　㈠按「（第1項）汽機車駕駛人，駕駛汽機車經測試檢定有下列
    情形之一，機車駕駛人處新臺幣一萬五千元以上九萬元以下
    罰鍰，汽車駕駛人處新臺幣三萬元以上十二萬元以下罰鍰，
    並均當場移置保管該汽機車及吊扣其駕駛執照一年至二年；
    附載未滿十二歲兒童或因而肇事致人受傷者，並吊扣其駕駛
    執照二年至四年；致人重傷或死亡者，吊銷其駕駛執照，並
    不得再考領：一、酒精濃度超過規定標準。…（第4項）汽機
    車駕駛人有下列各款情形之一者，處新臺幣十八萬元罰鍰，
    並當場移置保管該汽機車、吊銷其駕駛執照及施以道路交通
    安全講習；如肇事致人重傷或死亡者，吊銷其駕駛執照，並
    不得再考領：一、駕駛汽機車行經警察機關設有告示執行第
    一項測試檢定之處所，不依指示停車接受稽查。… 」，行為
    時道路交通管理處罰條例第35條第1項第1款、第4項第1款定
    有明文。 
　㈡再按「（第1項）警察於公共場所或合法進入之場所，得對於
    下列各款之人查證其身分：...六、行經指定公共場所、路
    段及管制站者。…（第2項）前項第六款之指定，以防止犯罪
    ，或處理重大公共安全或社會秩序事件而有必要者為限。其
    指定應由警察機關主管長官為之。」，警察職權行使法第6
    條第1項第6款、第2項定有明文。又按「警察對於已發生危
    害或依客觀合理判斷易生危害之交通工具，得予以攔停並採
    行下列措施：...三、要求駕駛人接受酒精濃度測試之檢定
    。」，同法第8條第1項第3款亦有明文。
　㈢經查，原告駕駛系爭汽車，於上揭時、地，有「行經警察機
    關設有告示執行酒精濃度測試之檢定處所，不依指示停車接
    受稽查」之違規事實，有舉發通知單、和雲公司汽車出租單
    、違反道路交通管理事件歸責通知書（歸責予原告）、送達
    證書、舉發機關111年3月14日北市警松分交字第1113034543
    號函暨所附採證照片、111年3月31日北市警松分交字第1113
    035946號函、駕駛人基本資料、汽車車籍查詢資料、採證照
    片、舉發機關111年7月11日北市警松分交字第1113043008號
    函暨所附舉發機關第1季取締酒後駕車攔檢點簽核資料及勤
    務分配表（本件路檢點之設置合於警察職權行使法第6條第2
    項之規定）等件附卷可稽（見本院卷第36、40-44、54-65、
    72-80、106-112頁）。
　㈣原告雖主張：伊平常是開uber，知道本件舉發地點有設攔檢
    點之可能，伊沒有心虛，伊沒有喝酒，伊沒有看到員警揮指
    揮棒，是情急追伊哥哥，依採證照片模糊不清亦看不清車牌
    號碼，也看不清楚開車的人是否是伊等語。經查：
　⒈本院勘驗本件採證影像（檔案名稱：影片.MP4），勘驗結果
    為：「錄影畫面一開始左下角顯示時間為西元2022年2月13
    日，影像時間00：39：43（此為錄影畫面所示時間，下同）
    ，可看見當時柏油路面乾燥，光線充足，有聲音。員警（如
    紅色方框所示）舉起右手示意並以左手揮動指揮棒，其右側
    （如黃色方框所示）擺放告示牌及三角錐（見本院卷第94頁
    擷取畫面1）。於00：40：02，可看見警車（如紅色方框所
    示）暫停於道路上，前方三角錐上有燈光閃爍（見本院卷第
    96頁擷取畫面2）。於00：41：28，可看見員警（如黃色方
    框所示）左手手持指揮棒，雙手舉起示意來車，系爭汽車（
    如紅色圓框所示）往員警方向行駛（見本院卷第98頁擷取畫
    面3）。於00：41：29至00：41：31，可看見員警（如黃色
    方框所示）左手手持指揮棒上下揮動，並舉起右手示意來車
    ，系爭汽車（如紅色圓框所示）往員警方向行駛，其車牌號
    碼為000-0000（見本院卷第98-100頁擷取畫面4、5）。於00
    ：41：32至00：41：34，可看見系爭汽車（如紅色圓框所示
    ）持續向前行駛，未依員警指示停靠（見本院卷第102-104
    頁擷取畫面6至8），並有以下對話：警：喂！警：停車！」
    ，有勘驗筆錄在卷可按（見本院卷第117-118頁）。
　⒉①依勘驗結果，系爭汽車行經擺放告示牌及三角錐之路檢點，
    員警手持指揮棒上下揮動，示意系爭汽車駕駛停車，然系爭
    汽車駕駛未依員警指示停車，仍繼續向前行駛。②原告雖主
    張依採證照片看不清楚車牌等語，然依勘驗結果，系爭汽車
    車牌號碼為「RCF-6580」，有擷取畫面在卷可證（見本院卷
    第100頁），原告此部分主張，並非可採。③原告又主張：看
    不清楚駕駛人是否是伊等語。然依和雲公司汽車出租單，系
    爭汽車於111年2月12日晚間11時28分至翌日即13日上午2時1
    分為原告承租（見本院卷第40頁），本件違規時間為111年2
    月13日0時40分（見本院卷第42頁），在原告承租系爭汽車
    期間。且依道路交通管理處罰條例第85條第1項規定：「本
    條例之處罰，受舉發違反道路交通管理事件之受處罰人，認
    為受舉發之違規行為應歸責他人者，應於舉發違反道路交通
    管理事件通知單應到案日期前，檢附相關證據及應歸責人相
    關證明文件，向處罰機關告知應歸責人，處罰機關應即另行
    通知應歸責人到案依法處理。逾期未依規定辦理者，仍依本
    條例各該違反條款規定處罰。」，倘原告認本件舉發違規時
    間，系爭汽車並非其所駕駛，其當依上開規定歸責他人，然
    原告並未依規定歸責他人，則被告認系爭汽車駕駛人為承租
    系爭汽車之人即原告，並無違誤。④原告另主張：伊沒有看
    到員警揮指揮棒等語。然依勘驗結果，該路段擺放告示牌及
    三角錐設有路檢點，僅單一車道可供通行，員警於系爭汽車
    左前方手持指揮棒上下揮動，示意系爭汽車駕駛停車，系爭
    汽車與員警間並無任何車輛等障礙物（見本院卷第98-100頁
    擷取畫面），參以該告示牌上載明「酒測攔檢」，有採證照
    片附卷可佐（見本院卷第56-60頁），原告應清楚看見並知
    悉該處為酒測路檢點，且員警示意其停車受檢，然仍駕駛系
    爭汽車向前行駛，原告有「行經警察機關設有告示執行酒精
    濃度測試之檢定處所，不依指示停車接受稽查」之違規事實
    ，應堪認定。
五、綜上所述，原告於前揭時、地，駕駛系爭汽車，有「行經警
    察機關設有告示執行酒精濃度測試之檢定處所，不依指示停
    車接受稽查」之違規事實，舉發機關據以製單舉發，被告並
    依道路交通管理處罰條例第35條第4項第1款、違反道路交通
    管理事件統一裁罰基準及處理細則及違反道路交通管理事件
    統一裁罰基準表之規定，以原處分裁處原告罰鍰18萬元，吊
    銷駕駛執照（含依道路交通管理處罰條例第67條第2項前段
    所生3年內不得考領駕駛執照之法律效果），並應參加道路
    交通安全講習，核無違誤。是原告訴請撤銷原處分，為無理
    由，應予駁回。 
六、本件判決基礎已臻明確，兩造其餘之攻擊防禦方法經本院斟
    酌後，核與判決不生影響，無一一論述之必要，併予敘明。
七、本件第一審裁判費為300元，應由原告負擔，爰確定第一審
    訴訟費用額如主文第2項所示。
八、據上論結，本件原告之訴為無理由，依行政訴訟法第237條
    之7、第237條之8第1項、第98條第1項前段，判決如主文。
中　　華　　民　　國　　111 　年　　7 　　月　　25　　日
　　　　　　　　　行政訴訟庭　法　官　林宜靜
以上為正本係照原本作成。
如不服本判決，應於判決送達後20日內，向本院提出上訴狀並表
明上訴理由（原判決所違背之法令及其具體內容或依訴訟資料可
認為原判決有違背法令之具體事實），其未載明上訴理由者，應
於提出上訴後20日內向本院補提理由書（上訴狀及上訴理由書均
須按他造人數附繕本，如未按期補提上訴理由書，則逕予駁回上
訴），並應繳納上訴裁判費新臺幣750元。
中　　華　　民　　國　　111 　年　　7 　　月　　25　　日
                              書記官  鍾堯任